【裁判字號】    97,交聲,1426
【裁判日期】    971027
【裁判案由】    聲明異議
【裁判全文】
臺灣高雄地方法院刑事裁定            97年度交聲字第1426號
原處分機關  交通部公路總局高雄區監理所
異  議  人
即受處分人  乙○○
上列受處分人因違反道路交通管理處罰條例案件，對於交通部公
路總局高雄區監理所於民國97年6 月23日以高監自裁字第裁00-0
0000000 號違反道路交通管理事件裁決書所為之處分聲明異議，
本院裁定如下：
    主  文
異議駁回。
    理  由
一、原處分意旨略以：異議人即受處分人乙○○（下稱異議人）
    所有之車牌號碼2317-FY 號自用一般小客車（下稱系爭自小
    客車），於民國97年4 月13日凌晨4 時22分許，由李偉豪駕
    駛行經高雄市○○○路時，確有與共計約50、60部機車及自
    小客車競駛，明顯有危險駕駛之行為，經舉發單位高雄市政
    府警察局三民分局第二分局員警駕車在後尾隨並以錄影方式
    蒐證，遂以李偉豪有競駛之情形，而異議人為系爭自小客車
    車主為由，依違反道路交通管理處罰條例第43條第4 項之規
    定掣單舉發，嗣異議人提出申訴，經原處分機關函請舉發單
    位調查結果，仍認異議人之男友李偉豪確有前開違規行為，
    原處分機關乃依上開條文、違反道路交通管理事件統一裁罰
    基準及處理細則（下稱處理細則）第43條、第44條及第67條
    等規定，於97年6 月23日以高監自裁字第裁00-00000000 號
    違反道路交通管理事件裁決書裁處異議人吊扣汽車牌照3 個
    月在案。
二、聲明異議意旨略以：異議人雖於上揭時、地確有提供系爭自
    小客車予異議人之男友李偉豪駕駛，然異議人與李偉豪係擺
    完夜市後去榮民總醫院對面的釣蝦場，之後要回高雄市三民
    區○○○路住處，途中就遇到多部機車及自小客車，當時異
    議人與李偉豪是被擠在車陣中間，李偉豪並沒有危險駕駛之
    行為，爰聲明異議請求撤銷原處分等語。
三、按二輛以上之汽車共同違反第1 項規定，或在道路上競駛、
    競技者，處汽車駕駛人新臺幣3 萬元以上9 萬元以下罰鍰，
    並當場禁止其駕駛及吊銷其駕駛執照。汽車駕駛人有第1 項
    第1 款、第2 款或前項行為者，並吊扣該汽車牌照3 個月；
    經受吊扣牌照之汽車再次提供為違反第1 項第1 款或前項行
    為者，沒入該汽車，道路交通管理處罰條例第43條第3 、4
    項，分別定有明文。
四、經查：
    (一)李偉豪於上揭時間確有駕駛系爭自小客車於高雄市○○○
      路路段，且當時確有飆車車隊多人亦駕駛自小客車及騎乘
      機車同時行經該路段之事實，業據李偉豪於本院調查中自
      承不諱（參見本院卷第30頁），核與證人即本件舉發員警
      甲○○於本院調查中所結證之情節相符（參見本院卷第27
      頁至29頁），亦經本院當庭勘驗現場蒐證錄影光碟確認屬
      實，有本院勘驗筆錄在卷可稽（參見本院卷第25頁），復
      有上開蒐證錄影光碟內容翻拍照片3 幀（參見本院卷第34
      至37頁）及飆車路線圖1 份（參見本院卷第33頁）附卷可
      參，足堪認定確屬實情。
    (二)至異議人雖以前揭情詞置辯。惟查，李偉豪於上揭時、地
      確有駕駛系爭自小客車與其他飆車車隊成員共同在道路上
      競駛乙情，業據證人甲○○於本院調查中具結證稱：本件
      交通違規係由我所舉發，當天我與另1 位同事一起執行取
      締危險駕駛勤務，伊在鼎山路及大昌路口看到飆車族集結
      在大昌與鼎山路口之中油加油站，約有50、60部車，支援
      警力尚未到之前，飆車族車隊就從加油站出發，飆車族車
      隊沿大昌路往民族路方向，佔據整個大昌路車道，我們就
      尾隨錄影，於大昌路上系爭自小客車一直在車隊內，車速
      超過60公里，因為當時我開車，我一定要跟飆車族車隊跟
      得很近，不然拍不到，所以我知道車速超過60公里，當時
      凌晨4 點多，街頭沒有什麼車。系爭自小客車一直在飆車
      族車隊中，正常人遇到飆車族車隊會打方向燈靠右脫離車
      隊，不可能跟在車隊中。當時絕對有時間讓系爭自小客車
      慢慢靠右停車，錄影帶中對向車道的無辜路人也是慢慢靠
      右，所以絕對夠時間讓系爭自小客車靠右行駛。也有空間
      讓系爭自小客車靠右，因為現場路上沒有人違規停車。系
      爭自小客車是在明誠路靠近民族路的位置被警方攔下來的
      ，攔下來時我馬上趕到，我就登記車內的五個人名字等語
      明確（參見本院卷第27頁至第29頁），並有證人甲○○當
      庭提出之飆車路線圖1 份附卷可佐（參見本院卷第33頁）
      ；而經本院當庭勘驗前揭蒐證錄影光碟內容，於該日4 時
      22分22秒時，系爭自小客車出現於鏡頭中，其前後均有其
      他自小客車，且該日4 時22分23秒及該日4 時22分50秒系
      爭自小客車前右方尚有空間，無停車車輛阻礙，該日4 時
      22分26秒有對向行駛中之車輛靠右停於路邊，有本院前揭
      勘驗筆錄在卷可稽（參見本院卷第29、30頁），亦核與證
      人甲○○前揭結證情節一致，已足見證人甲○○前揭所述
      顯然非虛。參以證人甲○○與異議人間，不僅未有任何怨
      隙，且係毫不相識之人，衡情證人應無設詞攀誣，或是虛
      構違規事實以陷害異議人之理。何況警員執行公務時，本
      身即受有行政懲處責任之監督，且其到庭具結作證，更係
      以刑事責任擔保其證言之真實性，故證人甲○○之上開證
      述內容，以及其所記錄舉發之本件違規事實，經核應無不
      可採信之處。
   (三) 另李偉豪於本院調查時稱其在飆車車隊內約經過5 、6 個
      路口（參見本院卷第30頁），衡諸常情，一般人駕駛自小
      客車於道路，倘遇有飆車車隊靠近，為避免夾雜於飆車車
      隊中發生危險，通常係放慢速度漸往路邊停靠或於交岔路
      口趁機離開，然李偉豪卻係混雜於飆車車隊中前進5 、6
      個路口，未往路邊停靠或於交岔路口趁機離開，足見異議
      人前揭所辯諸詞，不惟與事實不符，亦與常情顯然有違，
      自難遽以採信為真。
五、綜上所述，異議人提供系爭自小客車予李偉豪駕駛，李偉豪
    於前揭時、地既確有與飆車車隊人員共同以以佔據車道競駛
    ，即有違反道路交通管理處罰條例第43條第3 項之行為，則
    原處分機關依同條例第43條第4 項之規定，裁決車主即本件
    異議人應吊扣汽車牌照3 個月，經核並無不當。是以，本件
    異議人之異議為無理由，應予駁回。
六、據上論斷，應依道路交通管理處罰條例第87條、道路交通案
    件處理辦法第19條，裁定如主文。
中    華    民    國    97    年    10    月    27    日
                  交通法庭  法  官  吳芝瑛
以上正本證明與原本無異。
如不服本裁定，應於收受送達後5 日內向本院提出抗告狀。
中    華    民    國    97    年    10    月    28    日
                            書記官  林麗文


司法院資訊處製作；財團法人民間司法改革基金會備份。
